臺灣南投地方法院刑事判決
110年度訴字第139號
公  訴  人  臺灣南投地方檢察署檢察官 
被      告  林賴峰



上列被告因傷害等案件，經檢察官提起公訴（109年度偵字第583
1號），本院判決如下：
    主  文
丙○○犯如附表「主文」欄所示之罪，各處如附表「主文」欄所示
之刑及沒收。不得易科罰金部分應執行有期徒刑貳年。
    事  實
一、丙○○為成年人，其前與李○明（真實姓名年籍詳卷）因工地
    賣涼水糾紛，竟於民國109年10月14日凌晨0時許飲酒後，基
    於毀損之犯意，持柴刀1支，至李○明之女友乙○○（少年丁○○
    之母親，真實姓名年籍詳卷）所承租南投縣草屯鎮住處（地
    址詳卷）門口，持上開柴刀敲擊乙○○住處之鐵捲門，致該鐵
    捲門多處凹陷損壞不堪使用，足生損害於乙○○。乙○○及李○
    明聽聞住家鐵捲門敲擊聲，隨即下樓查看，乙○○打開屋外鐵
    捲門發現係丙○○後，將丙○○推出住處車庫，隨後丙○○見李○
    明在旁，又向前進入車庫內欲傷害李○明，乙○○在前阻擋，
    此時，丙○○竟基於傷害之犯意，持上開柴刀砍向乙○○，致乙○○受有左前臂11公分開放性傷口並橈神經損傷之傷害。隨後
    ，李○明喝斥丙○○要做什麼，丙○○竟另基於傷害之犯意，持
    上開柴刀揮砍李○明，李○明為停止丙○○之揮砍，僅能抱住丙○○，致李○明受有第1級脾臟撕裂傷併腹內出血、左側第11肋
    骨骨折及左肩撕裂傷5公分之傷害；上開過程中，乙○○之次
    子即少年丁○○（93年4月生，真實姓名年籍詳卷）見丙○○持
    刀傷害李○明，上前制止，此時，丙○○雖知悉丁○○為未滿18
    歲之少年，仍未停手，基於傷害之犯意，持上開柴刀朝丁○○
    左手攻擊，致丁○○受有左手第三指切割傷合併肌腱神經斷裂
    、左手第四指切割傷合併肌腱斷裂之傷害。嗣乙○○之長子陳
    ○祥（真實姓名年籍詳卷）聽聞乙○○呼救聲後下樓，發現丙○○持刀揮砍李○明，乃趨前制止並將丙○○拉開，丙○○始停止攻
    擊。
二、案經丁○○告訴暨乙○○及李○明訴由南投縣政府警察局草屯分
    局報告臺灣南投地方檢察署檢察官偵查起訴。
    理  由
壹、證據能力：
一、本案以下引用被告丙○○以外之人於審判外所為陳述之供述證
    據，迄本院言詞辯論終結前，檢察官及被告就該等證據之證
    據能力均未聲明異議，本院審酌該等證據製作時之情況，並
    無違法不當或證明力明顯過低之瑕疵，以之作為證據應屬適
    當，依刑事訴訟法第159 條之5 第2 項之規定，認為均得作
    為證據。
二、其餘認定本案犯罪事實之非供述證據，復無違反法定程序取
    得之情形，亦得作為證據。
貳、實體方面：
一、上開犯罪事實，業據被告於警詢及偵訊供述明確且於本院審
    理時坦承不諱，核與證人即告訴人乙○○、李○明及丁○○於警
    詢、偵訊；證人陳○祥於警詢、偵訊之證述大致相符，並有
    乙○○之中國醫藥大學附設醫院診斷證明書（警卷第33頁）、
    李○明之中國醫藥大學附設醫院診斷證明書（警卷第34頁）
    、丁○○之中國醫藥大學附設醫院診斷證明書（警卷第35頁）
    、南投縣政府警察局草屯分局中正所扣押筆錄暨扣押物品目
    錄表（警卷第37-41 頁）、南投縣政府警察局草屯分局中正
    所扣押筆錄暨扣押物品目錄表（警卷第43-47頁）、南投縣
    政府警察局草屯分局中正派出所公共危險罪當事人酒精測定
    紀錄表（警卷第49頁）、指認犯罪嫌疑人紀錄表2份（警卷
    第50-57頁）、現場暨扣押物品照片11張（警卷第58-63頁）
    、乙○○之佑民醫療社團法人佑民醫院診斷書（偵卷第26頁）
    、中國醫藥大學附設醫院110 年1 月4 日院醫事字第109001
    8874號函（偵卷第27頁）、中國醫藥大學附設醫院110 年1 
    月13日院醫事字第1090019074號函（偵卷第28頁）、扣押物
    品照片2張（本院卷第27頁）、員警職務報告1份（本院卷第
    83頁）、現場密錄器影像光碟1 張暨當庭勘驗如附件之筆錄
    等文書（本院卷第85頁、110年11月23日審判筆錄後附之勘
    驗譯文）、南投縣政府警察局草屯分局110 年10月25日函（
    本院卷第151-153頁）在卷可憑，復有被告為警查扣之柴刀1
    支扣案可佐。足認被告之自白與事實相符，得予採信。本案
    事證明確，被告之犯行可以認定，應予依法論罪科刑。
二、論罪科刑：　　　
㈠、核被告就毀損鐵捲門部分所為，係犯刑法第354條毀損罪；就
    傷害告訴人乙○○及李○明部分所為，均係犯刑法第277條第1
    項傷害罪；再被告於警詢時供承：我與乙○○、李○明是朋友
    關係，認識大約有5年，也是鄰居關係，丁○○是他們共同扶
    養的小孩等語（警卷第2頁），是足認被告於傷害告訴人丁○○時，應可知悉告訴人丁○○為未滿18歲之少年，是就傷害告
    訴人丁○○部分所為，係犯兒童及少年福利與權益保障法第11
    2條第1項前段、刑法第277條第1項成年人故意對少年犯傷害
    罪。
㈡、被告在近接密切之時、空下接續傷害告訴人李○明及丁○○之行
    為，各舉動間之獨立性極為薄弱，均顯係基於單一犯意接續
    進行之各個部分動作，各均僅構成接續犯之一罪。
㈢、被告所犯上開毀損、傷害等4 罪，犯意各別，行為殊異，應
    分論併罰。
㈣、被告對告訴人丁○○所為成年人故意對少年犯傷害罪，應依兒
    童及少年福利與權益保障法第112條第1項前段，加重其刑。
    　　　
㈤、被告前於107年間因公共危險案件，經本院以107年度投交簡
    字第394號判處有期徒刑4月確定，於107年11月15日易科罰
    金執行完畢，此有臺灣高等法院被告前案紀錄表在卷可按，
    其受徒刑執行完畢後，5年以內故意再犯本件有期徒刑以上
    之各罪，均為累犯。而本院審酌司法院釋字第775號解釋意
    旨，認被告所犯本案與前案所犯均為故意犯，足見其對前次
    刑罰反應力顯然薄弱，是認被告本案犯行，倘加重其最低法
    定本刑，尚無罪刑不相當之情形，均爰依刑法第47條第1項
    規定加重其刑，並就其所犯成年人故意對少年犯傷害罪（對
    告訴人丁○○）部分，依法遞加重其刑。
㈥、按刑法自首，乃為使犯罪事實易於發覺並節省訴訟資源，如
    犯罪之人在犯罪未發覺前，向該管公務員表明其犯罪事實，
    而接受裁判時，即構成得減輕其刑之條件。至於所表明之內
    容祇須足使該管公務員憑以查明該犯罪之真相為已足，並不
    以完全與事實相符為必要（最高法院99年度台上字第7333號
    判決意旨參照）。經查，證人及到場處理之員警戊○○於審理
    時證稱：我與員警甲○○到場時，雙方都有受傷，現場很混亂
    ，被告自己有跳出來說是他造成，就是譯文中被告說「我跟
    他們」這句話，我就認為是被告與對方發生衝突，被告是啟
    發點等語；證人即到場處理員警甲○○於審理時證稱：一開始
    就是被告說譯文那段「我跟他們」，我就知道是被告與告訴
    人3人發生糾紛有傷害這樣，我聽到時第一個反應是如此等
    語（見本院卷110年11月23日審判筆錄），又經本院當庭播
    放勘驗員警據報到場後之第1段現場錄音光碟【(一)2020_10
    14_002938_001.MOV、時間長度：3分1秒；畫面顯示時間為2
    020/10/14  00：29：38至00：30：31】，被告與員警戊○○
    確實有如下對話：「警員甲：這樣我們叫救護車最快啦，好
    不好？你們是什麼狀況，說清楚？丙○○：吵架而已，吵架。
    警員甲：怎麼會這樣？吵架？誰跟誰？丙○○：我跟他們，我
    跟他們，我……警員甲：也要處理啦齁，你跟他們？丙○○：好
    ，不要緊、不要緊。警員甲：那這樣我們資料先抄一抄。丙○○：好啦好啦，先把他們送醫院，快點送醫院啦。警員甲：
    我們幫你們叫救護車啦，快幫你叫。丙○○：好啦好啦。警員
    甲：你在那裡等齁。」有勘驗筆錄（本院卷110年11月23日
    審判筆錄附件部分）在卷可憑，此與員警戊○○於110年7月2
    日職務報告內所記載：獲報後於109年10月14日0時0分到場
    ，到場前未知悉現場狀況，亦不知悉嫌疑人及糾紛情形為何
    ，到場後詢問被告坦承在場受傷人員係其與李○明吵架所導
    致；員警到場後便先詢問被告現場狀況，被告即向警方供稱
    係其與李○明吵架導致等過程相符，有上開職務報告（本院
    卷第153頁）在卷可憑，足見員警到場後，對於本案犯案之
    對象及事實經過仍不確定，尚難逕認有何確切證據合理懷疑
    被告犯案，雖被告並沒有明確以口頭向員警表示有本案傷害
    及毀損的事實，然被告之舉止也沒有逃避刑責的意思，且被
    告所自承與對方吵架之事實，已足使刑事追訴機關憑以查明
    本件傷害及毀損之犯罪實情，從而，被告本件已符合刑法第
    62條前段自首之要件，就本案所犯毀損及傷害3罪均依刑法
    第62條前段之規定減輕其刑，並依法先加重後減輕之。
㈦、爰審酌被告因與告訴人李○明工地賣涼水糾紛，竟以暴力方式
    ，酒後持柴刀砍傷告訴人乙○○、李○明及丁○○，致告訴人乙○○、李○明及丁○○受有上開傷害，尤其告訴人李○明及丁○○部
    分，傷勢較為嚴重，足見被告對於他人身體健康之法益造成
    危害；且被告持柴刀敲擊、損壞告訴人乙○○住處鐵捲門，顯
    然欠缺尊重他人財產法益之觀念；另審酌被告犯後自首並坦
    承犯行，態度尚可，雖與告訴人乙○○、李○明及丁○○於本院
    以新臺幣（下同）60萬元成立調解，惟迄今僅給付11萬5000
    元；兼衡其於本院審理中自陳高中肄業之智識程度、須扶養
    父母，經濟狀況勉持等一切情狀，就被告所犯上開4 罪分別
    量處如主文所示之刑，並就毀損罪及傷害告訴人乙○○部分均
    諭知易科罰金之折算標準，且就傷害告訴人李○明及丁○○不
    得易科罰金2罪部分定其應執行刑。
三、沒收：
　　扣案之柴刀1支，為被告所有供本案毀損及傷害犯罪所用之
    物，業據被告自承在卷，爰依刑法第38條第2項前段之規定
    宣告沒收。至告訴人李○明為警扣得之刀具1支，與本案無關
    ，自毋庸宣告沒收。
據上論斷，應依刑事訴訟法第299條第1項前段，判決如主文。
本案經檢察官黃慧倫提起公訴，檢察官廖秀晏到庭執行職務。
中　　華　　民　　國　　110 　年　　12　　月　　14　　日
　　　　　　　　　刑事第一庭審判長法　官  陳宏瑋
　　　　　　　　　                法  官  張國隆 
　　　　　　　　　                法  官  林昱志
以上正本與原本無異。
如不服本判決應於收受送達後20日內向本院提出上訴書狀，並應
敘述具體理由；其未敘述上訴理由者，應於上訴期間屆滿後20日
內向本院補提理由書（均須按他造當事人之人數附繕本）「切勿
逕送上級法院」。
                                  書記官 
中　　華　　民　　國　　110 　年　　12　　月　　15　　日
附錄本案論罪科刑法條：
刑法第354條
刑法第277條第1項
兒童及少年福利與權益保障法第112條第1項前段　　　　　　　
附表
編號 犯罪事實 主                                文  1 毀損鐵捲門部分 丙○○犯毀損罪，累犯，處拘役貳拾日，如易科罰金，以新臺幣壹仟元折算壹日。扣案柴刀壹支沒收。  2 傷害告訴人乙○○部分 丙○○犯傷害罪，累犯，處有期徒刑陸月，如易科罰金，以新臺幣壹仟元折算壹日。扣案柴刀壹支沒收。  3 傷害告訴人李○明部分 丙○○犯傷害罪，累犯，處有期徒刑拾壹月。扣案柴刀壹支沒收。  4 傷害告訴人 丁○○部分 丙○○成年人故意對少年犯傷害罪，累犯，處有期徒刑壹年參月。扣案柴刀壹支沒收。